臺灣高等法院高雄分院刑事判決　　　　 94年度上訴字第841號
　　上　訴　人
　　即　被　告　甲○○
　　指定辯護人　顏萬文　律師
上列上訴人因違反毒品危害防制條例案件，不服臺灣高雄地方法
院94年度訴字第604 號中華民國94年4 月29日第一審判決（起訴
案號：臺灣高雄地方法院檢察署93年度偵字第22732 號），提起
上訴，本院判決如下：
    主  文
上訴駁回。
    事  實
一、甲○○明知愷他命〔俗稱Ｋ他命〕係屬毒品危害防制條例第
    2 條第2 項第3 款列管之第三級毒品，且係行政院公告管制
    進口之物品，不得私運進口。然甲○○因經濟狀況欠佳，於
    真實姓名年藉不詳自稱「謝國隆」之成年人，以招待其前往
    菲律賓旅遊，而由甲○○為其自菲律賓攜帶愷他命返台為條
    件時，並允諾甲○○自菲律賓成功攜帶愷他命返台後，再給
    予報酬新台幣（下同）70,000元，甲○○因貪圖免費旅遊及
    報酬而應允之。旋於93年11月6 日，甲○○與「謝國隆」共
    同基於運輸第三級毒品愷他命入境台灣之犯意聯絡，由甲○
    ○以旅遊名義，自高雄國際機場搭乘中華航空CI637 班機出
    境前往菲律賓馬尼拉市，並於同年月9 日上午，欲返台前，
    在菲律賓馬尼拉機場，向一姓名年藉均不詳之成年人取得裝
    入雀巢牌藍色塑膠冰淇淋盒之愷他命4 盒，並將之置放於其
    行李箱內，嗣後自菲律賓馬尼拉搭乘中華航空CI638 班機返
    臺，並將上開行李箱托運，93年11月9 日13時45分許，該班
    機飛抵高雄國際機場，於提領上開行李箱通關時，為警當場
    查獲，並扣得共犯「謝國隆」所有之第三級毒品愷他命4 盒
    （含雀巢牌藍色塑膠盒4 個，合計淨重6925.42 公克、包裝
    重991.79公克）及冰淇淋紙盒2 只等物。
二、案經內政部警政署航空警察局高雄分局移送臺灣高雄地方法
    院檢察署檢察官偵查起訴。
    理  由
甲、程序方面：
一、高雄關稅局扣押貨物、運輸工具收據及搜索筆錄、被告甲○
    ○入出境查詢結果，上開文書均係被告以外之人於審判外所
    做之書面陳述，屬於傳聞證據，惟其本質上屬公務員本於職
    權所為，其正確性及可信性頗高，如有錯誤亦可請求更正，
    應屬159 條之4 第1 款由公務員職務上所製作之紀錄或證明
    文書，具有證據能力。
二、本件內政部警政署刑事警察局鑑定書，係被告以外之人於審
    判外之書面陳述，依刑事訴訟法第159 條第1 項之規定，屬
    於傳聞證據，惟於立法理由明確說明，該條所謂「除法律有
    規定者」外，尚包括同法第159 條之1 至159 條之5 及第20
    6 條等規定。本件鑑定係經檢察官囑託機關所為之鑑定，所
    鑑定之結果，鑑定人依刑事訴訟法第206 條所出具之鑑定報
    告，係刑事訴訟法第159 條第1 項所指例外規定，有證據能
    力。且被告對於該鑑定報告亦表示同意為證據，則依據刑事
    訴訟法第159 條之5 第1 項規定，自得為證據。
乙、實體方面：
一、上開犯罪事實，業據上訴人即被告甲○○於原審及本院審理
    時坦承不諱，並有入出境查詢結果、高雄關稅局扣押貨物、
    運輸工具收據及搜索筆錄、初步鑑驗報告單、照片10幀等在
    卷可稽，另有前開毒品扣案可資佐證。再前開扣案毒品經送
    內政部警政署刑事警察局鑑定，結果確認係第三級毒品愷他
    命，（合計淨重6925.42 公克、包裝重991.79公克）無訛，
    此有該局94年2 月3 日刑鑑字第0930227457號鑑定書1 份在
    偵查卷第28頁可憑，被告之自白與事實相符，自堪採信。本
    件事證已甚明確，被告運輸第三級毒品愷他命、私運管制物
    品進口等犯行，均堪認定。至被告請求傳訊謝國隆到庭，證
    明其供出毒品來源，依毒品危害防制條例第17條規定減輕其
    刑云云；本院依被告所述查出確有「謝國隆」之人，然經傳
    訊2 次均未到庭，經本院拘提亦未拘到，有該拘票回證在本
    院卷可考，而該「謝國隆」是否即為被告所稱之「謝國隆」
    ，亦不得而知，故難認被告有供出毒品來源，因而破獲，併
    此敘明。
二、按愷他命係毒品危害防制條例第2 條第2 項第3 款所稱之第
    三級毒品，且屬行政院公告管制物品項目及其數額中甲項第
    四款所列之管制進出口物品（參92年10月23日修正之管制物
    品項目及其數額及行政院91年1 月23日院台法字第09100016
    05號公告資料）。核被告甲○○所為，係犯毒品危害防制條
    例第4 條第3 項之運輸第三級毒品罪及懲治走私條例第2 條
    第1 項之私運管制物品進口罪。被告與自稱「謝國隆」之成
    年男子就上開運輸第三級毒品犯行，彼此間互有犯意聯絡及
    行為分擔，為共同正犯。被告所犯上開運輸第三級毒品罪、
    私運管制物品進口罪2 罪，係一行為同時觸犯數罪名，為想
    像競合犯，應依刑法第55條規定，從一重之運輸第三級毒品
    罪處斷。
三、原判決以被告甲○○罪證明確，因予適用毒品危害防制條例
    第4 條第3 項、第19條第1 項前段，懲治走私條例第第2條
    第1 項，刑法第11條、第28條、第55條、第37條第2 項之規
    定，並審酌被告為牟取私利，為人非法運輸第三級毒品安非
    他命，數量高達淨重6925.42 公克，而愷他命足以使施用者
    導致精神障礙、性格異常，甚至造成生命危險之生理成癮性
    及心理依賴性，嚴重戕害國民身心健康，危害社會治安至深
    且鉅，惡性非輕，惟念及被告犯後坦承犯行、態度良好，前
    無前科紀錄，有臺灣高等法院被告全國前案記錄表1 紙在卷
    可佐，其所攜帶進口之毒品尚未流入市面即經查獲，尚未造
    成實際危害，及其尚未取得70,000元之報酬等一切情狀，量
    處有期徒刑7 年，並依其犯罪之性質，認有褫奪公權之必要
    ，爰併諭知褫奪公權4 年；又敘明本件扣案之愷他命4 盒（
    含雀巢牌藍色塑膠盒4 個，合計淨重6925.4 2公克、包裝重
    991.79公克），愷他命屬毒品危害防制條例第2 條第2 項第
    3 款規定之第三級毒品，與雀巢牌藍色塑膠盒4 個，均係被
    告供運輸毒品之犯罪所用之物，且為共犯「謝國隆」所有，
    應依毒品危害防制條例第19條第1 項前段之規定，宣告沒收
    。至於因鑑定而耗損之部分，自無庸為沒收之諭知。另扣案
    之冰淇淋紙盒2 只，係用以包裝上開毒品，以便攜帶運送，
    為供運輸毒品犯罪所用之物，亦應依毒品危害防制條例第19
    條第1 項前段規定，宣告沒收；其認事用法核無違誤，所處
    之刑亦屬適當。被告上訴意旨，以供出毒品來源，量刑過重
    為由，指摘原判決不當，為無理由，應予駁回。
據上論斷，應依刑事訴訟法第368條，判決如主文。
本案經檢察官張其主到庭執行職務。
中　　華　　民　　國　　94　　年　　9 　　月　　21　　日
                  刑事第二庭    審判長法  官  林正雄
                                      法  官  陳啟造
                                      法  官  黃壽燕
以上正本證明與原本無異。
如不服本判決應於收受本判決後10日內向本院提出上訴書狀，其
未敘述上訴理由者，並得於提起上訴後10日內向本院補提理由書
狀（均須按他造當事人之人數附繕本）「切勿逕送上級法院」。
中　　華　　民　　國　　94　　年　　9 　　月　　21　　日
　　　　　　　　　　　　　　　　　　　書記官  黃一秋
附錄本判決論罪科刑法條：
毒品危害防制條例第4 條
  製造、運輸、販賣第一級毒品者，處死刑或無期徒刑；處無期
  徒刑者，得併科新臺幣1,000萬元以下罰金。
  製造、運輸、販賣第二級毒品者，處無期徒刑或7 年以上有期
  徒刑，得併科新臺幣700 萬元以下罰金。
  製造、運輸、販賣第三級毒品者，處5 年以上有期徒刑，得併
  科新臺幣500 萬元以下罰金。
  製造、運輸、販賣第四級毒品者，處3 年以上10年以下有期徒
  刑，得併科新臺幣300 萬元以下罰金。
  製造、運輸、販賣專供製造或施用毒品之器具者，處1 年以上
  7 年以下有期徒刑，得併科新臺幣100 萬元以下罰金。
  前5 項之未遂犯罰之。
懲治走私條例第2 條
  私運管制物品進口、出口逾公告數額者，處7 年以下有期徒刑
  ，得併科新臺幣300 萬元以下罰金。
  以犯前項之罪為常業者，處3 年以上10年以下有期徒刑，得併
  科新臺幣500 萬元以下罰金。
  第1 項之未遂犯罰之。
  第1 項所稱管制物品及其數額，由行政院公告之。
